【裁判字號】    98,交聲,590
【裁判日期】    980430
【裁判案由】    違反道路交通管理處罰條例聲明異議
【裁判全文】
臺灣臺北地方法院交通事件裁定         98年度交聲字第590號
異  議  人
即受處分人    乙○○
                      樓
上列受處分人因違反道路交通管理處罰條例事件，對於臺北市交
通事件裁決所民國97年12月4日所為之處分（原處分案號：北市
裁催字第裁22－C00000000號），聲明異議，本院裁定如下：
    主  文
異議駁回。
    理  由
一、按汽車駕駛人，行經有燈光號誌管制之交岔路口有紅燈右轉
    行為者，處新臺幣（下同）600元以上1,800元以下罰鍰，並
    記違規點數3點，道路交通管理處罰條例第53條第2項、第63
    條第1項第3款分別定有明文。又按，行為人有違反道路交通
    管理處罰條例之情形者，應填製舉發違反道路交通管理事件
    通知單，並於被通知人欄予以勾記，當場舉發者，應填記駕
    駛人或行為人姓名、性別、出生年月日、地址、身分證統一
    號碼及車主姓名、地址、車牌號碼、車輛種類。被查獲之駕
    駛人或行為人為受處分人時，應於填記通知單後將通知聯交
    付該駕駛人或行為人簽名或蓋章收受之；拒絕簽章者，仍應
    將通知聯交付該駕駛人或行為人收受，並記明其事由及交付
    之時間；拒絕收受者，應告知其應到案時間及處所，並記明
    事由與告知事項，視為已收受，違反道路交通管理事件統一
    裁罰基準及處理細則第11條第1項第1款亦規定甚明。
二、本件異議人即受處分人乙○○，於民國97年8月1日20時12分
    許，駕駛車牌號碼Ｈ3-7101自用小客車，行經有燈光號誌管
    制之臺北縣新店市○○路○段與寶慶街時，不遵守該行車管
    制號誌之指示，紅燈違規右轉，經在場員警並以受處分人之
    車輛有「紅燈右轉」之違規事實，依違反道路交通管理處罰
    條例第53條第2項規定，掣單舉發。嗣因受處分人向原處分
    機關即臺北市交通事件裁決所提出申訴，經原處分機關請原
    舉發單位調查結果，仍認受處分人之上開違規行為屬實，原
    處分機關遂以受處分人有「駕車行經有燈光號誌管制之交叉
    路口紅燈右轉」之行為，於97年12月4日依道路交通管理處
    罰條例第53條第2項、第63條第1項第3款（原處分漏引第3款
    ）及違反道路交通管理事件統一裁罰標準表之規定，裁處受
    處分人罰鍰1800元，並記違規點數3點。
三、聲明異議意旨略以：受處分人並無紅燈右轉之違規行為，係
    舉發員警強行攔查，執法不當所致。且受處分人並未收到任
    何違規通知，苦無機會申訴云云。
四、按駕駛人駕駛車輛，應遵守道路交通標誌、標線、號誌之指
    示，道路交通管理處罰條例第4條第1項前段定有明文。又車
    輛面對圓形紅燈表示禁止通行，不得超越停止線或進入路口
    ，道路交通標誌標線號誌設置規則第206條第1項第5 款亦有
    明定。訊據受處分人固不否認有於上開時間，駕駛前揭車輛
    ，行經有燈光號誌管制之臺北縣新店市○○路○段與寶慶街
    路口，欲從中興街右轉寶慶街之事實，惟辯稱其當時係超過
    機車待轉區，但尚未右轉即被警員攔停，依照警員指示轉過
    去寶慶街。經查：
  (一)受處分人有本件違規事實時，舉發員警開立舉發單告知繳費
    日期及處所及告知受處分人為紅燈右轉，受處分人因不服舉
    發而不願在舉發單上簽名等情，業經證人即舉發之員警甲○
    ○於本院訊問時證述明確，並有該舉發通知單影本附卷可參
    ，是依上開規定，自視為受處分人已收受前開通知，依法即
    生送達舉發單之效力。
  (二)本件交通違規舉發過程，業經證人甲○○到庭具結證稱：「
    我當時與警備隊長，在新店中興路三段寶慶街口執行防搶路
    檢，當時寶慶街是綠燈，中興路三段是紅燈，受處分人乙○
    ○從中興路三段欲右轉寶慶街往景美溪橋方面，當時燈號是
    紅燈，而受處分人乙○○是紅燈右轉，我們就攔停受處分人
    乙○○，並告知其違規。」、「當時受處分人乙○○已經超
    過白色停止線很多了，有打方向燈，而且車頭已經偏向寶慶
    街了。」、「當時受處分人乙○○車頭已經轉到寶慶街，車
    速很慢，慢慢在轉向，是要偷偷轉入寶慶街。」等語，，另
    有證人甲○○當庭繪製之現場相關位置圖一份附卷可稽。本
    院參諸證人甲○○與受處分人之間不僅未有任何怨隙，且素
    不相識，衡情證人應無設詞攀誣，或虛構違規事實陷害受處
    分人之理，況員警執行公務時，本身即受有行政懲處責任之
    監督，且其到庭具結作證，更以偽證罪之刑事責任擔保其證
    言之真實性，是上開證人所為之證詞，堪可採信。從而，受
    處分人駕駛上開車輛至新店中興路3段、寶慶街口時，中興
    路3段方向之交通號誌既為紅燈，而受處分人已超越停止線
    且打右轉方向燈繼續行進，車頭並已轉向寶慶街，則受處分
    人自屬有紅燈亮起時右轉之行為，受處分人本應遵守交通號
    誌之指示而禁止通行，卻仍無視交通號誌，執意右轉繼續行
    駛，已足認受處分人有可歸責事由。從而，本件事證明確，
    受處分人於上開時、地違規之事實，應堪以認定。
五、綜上所述，受處分人於前揭時、地，駕車行經有燈光號誌管
    制之交岔路口有紅燈右轉闖紅燈之違規事實明確，原處分機
    關依道路交通管理處罰條例第53條第1項、第63條第1項第3
    款（處分書漏載第3款）及違反道路交通管理事件統一裁罰
    基準表規定，裁處受處分人最高額罰鍰1,800元，並記違規
    點數3點，於法核無違誤，是本件受處分人之異議為無理由
    ，應予駁回。
據上論斷，應依道路交通案件處理辦法第19條，裁定如主文。
中    華    民    國    98    年    4     月    30    日
                        交通法庭法  官   廖紋妤
上正本證明與原本無異。
如不服本裁定，應於裁定送達後5日內向本院提出抗告狀。
                                書記官   林妙穗
中    華    民    國    98    年    4     月    30    日


司法院資訊處製作；財團法人民間司法改革基金會備份。
